# 企业改制后，可供出售金融资产出售时，原公允价值变动的处理

提问人：azhi 时间：2012-02-15 14:15:14
陈版及各位：某国有企业 2011 年年初改制，改制时审定的可供出售金融资产 5 亿元（其中公允价值变动 4 亿，成本 1 亿），根据资产评估结果调账时可供出售金融资产账面价值为 5 亿元。企业改制时净资产评估值折合实收资本后，差额全部计入了资本公积（资本溢价），此时，资本公积（一般资本公积）已无余额了。 2011 年度将该部分可供出售金融资产进行处置，处置时是否还需要将原公允价值变动部分（ 4 亿元）从资本公积（资本溢价）中转到投资收益？？如果还是需要转入，在资本公积（资本溢价）金额较大，足够冲减时还不会出现异常，如果资本公积（资本溢价）金额较小，这样冲减后，资本公积（资本溢价）会出现巨额负数，是否属于正常现象？
该贴已经同步到 azhi的微博

回答人：chenyiwei
赞同nikankan的意见。尤其是如果涉及非公司制国有企业的公司制改建，则会计上也是按照新设一个会计主体处理，需要进行评估调账。此时新设公司相当于以初始确认的方式取得原企业的各项资产和负债，以基准日公允价值为新的计量起点。这时改制后企业帐面上的可供出售金融资产相当于是在改制后公司设立日重新取得，其成本就等于评估值，所以不存在将以前累积的其他综合收益（改制时点已折合为公司的实收资本）在处置时转入损益的空间。